ACORDAO-COMPLETO-2348338

ACÓRDÃO DE RELAÇÃO

ACÓRDÃO DE RELAÇÃO 2580/2019 ATA 11/2019 - SEGUNDA CÂMARA

Acórdão 2580/2019-TCU-Segunda Câmara
	Visto este ato de concessão de aposentadoria a Fabiano Santarem Macedo, ex-servidor vinculado à Superintendência Regional do Incra em Santarém/PA.
	Considerando que a Secretaria de Fiscalização de Pessoal - Sefip, em pareceres uniformes, propôs a legalidade e registro do ato de peça 1;
	considerando que o Ministério Público junto ao TCU – MPTCU verificou, ao consultar o sistema Siape, que o ex-servidor reverteu à ativa em 23/12/2013 e solicitou exoneração do cargo de Analista em Reforma e Desenvolvimento Agrário a partir de 24/12/2013;
	considerando, assim, que o ato de aposentadoria em apreciação deixou de produzir efeitos financeiros;
	considerando que, nessa situação, a apreciação do ato restaria prejudicada, por perda de objeto;
	considerando que assiste razão ao MPTCU ao propugnar que a apreciação do presente ato seja considerada prejudicada, por perda de objeto, dado que cessaram os efeitos financeiros, por força de reversão e posterior pedido de exoneração do cargo, com efeitos a partir de 24/12/2013;
	considerando, finalmente, o disposto no art. 143, incisos II c/c inciso V, alínea “a”, do Regimento Interno deste Tribunal, que autoriza o relator a incluir processo para julgamento em relação quando a deliberação for no sentido de arquivamento de processo.
	ACORDAM, os ministros do Tribunal de Contas da União, reunidos em sessão da 2ª Câmara, por unanimidade, com fundamento nos artigos 71, inciso III, da Constituição Federal; 1º, inciso V, 39, inciso II, da Lei 8.443/1992; 1º, inciso VIII; 143, incisos II e V, alínea “a”, 259, inciso II e 260, §5, do Regimento Interno; em considerar prejudicado, por perda de objeto, o exame do presente ato de aposentadoria, uma vez que os efeitos financeiros se exauriram antes desta apreciação, encaminhar cópia desta deliberação à Superintendência Regional do Incra em Santarém/PA; expedir ciência à Secretaria de Fiscalização de Pessoal – Sefip e arquivar os autos.
Processo TC-Processo 032.634/2018-8 (APOSENTADORIA) 
                   1.1. Classe de Assunto: V
           	1.2. Interessado: Fabiano Santarem Macedo (CPF XXX.523.357-XX) .
	1.3. Unidade: Superintendência Regional do Incra em Santarém/PA.
	1.4. Relatora: ministra Ana Arraes.
	1.5. Representante do Ministério Público: procuradora-geral Cristina Machado da Costa e Silva.
	1.6. Unidade Técnica: Secretaria de Fiscalização de Pessoal - Sefip.
	1.7. Representação legal: não há.
	1.8. Ciência: dar ciência à Secretaria de Fiscalização de Pessoal – Sefip que a análise do ato de aposentadoria constante deste processo, foi realizada com fundamento na Instrução Normativa  TCU 55/2007, já revogada pela IN TCU 78/2018.

Segunda Câmara

Fabiano Santarem Macedo (CPF XXX.523.357-XX).

ANA ARRAES

não há.

Procuradora-geral Cristina Machado da Costa e Silva.

APOSENTADORIA (APOS)

Secretaria de Fiscalização de Pessoal - Sefip.